臺灣高雄地方法院刑事判決　　　　　　　　　　　　八十九年度訴字第二四一一號
　　公　訴　人　臺灣高雄地方法院檢察署檢察官
　　被　　　告　丁○○
右列被告因違反槍砲彈藥刀械管制條例案件，經檢察官提起公訴（八十九年度偵字第
八八六二號），本院判決如左：
    主  文
丁○○無罪。
    理  由
一、公訴意旨略以：被告丁○○於民國八十八年五月二十六日，在高雄市旗津區○○
    ○路二一二號住處，未經許可，無故持有具殺傷力之制式九０手槍子彈四顆，嗣
    於同日下午五時許，經警持臺灣高雄地方法院檢察署檢察官（下簡稱高雄地檢署
    檢察官）核發之搜索票，於上址查知上情，並扣押上開子彈四顆，因認被告涉有
    違反槍砲彈藥刀械管制條例第十二條第四項未經許可持有子彈之罪嫌。
二、按犯罪事實依證據認定之，無證據不得推定其犯罪事實，刑事訴訟法第一百五十
    四條定有明文。訊據被告丁○○堅決否認有何持有上開子彈犯行，辯稱：查獲子
    彈之地點係在高雄市旗津區○○○路第二一二之一號房間內，上開房間乃案外人
    即其兄長丙○○所居住，伊當時在雲林縣麥寮鄉工作，查獲當日係回去欲寄錢給
    在勒戒所之丙○○等語。而本件公訴人認被告涉有違反槍砲彈藥刀械管制條例第
    十二條犯行，無非係以上開處所自八十八年間起迄至查獲時止，均由被告獨住以
    迄查獲之時，且扣案子彈四顆經送驗鑑定結果確均為具殺傷力之子彈等節，為其
    論罪之主要依據。惟查：
（一）上開扣案之制式九０手槍四顆均係制式口徑九ｍｍ子彈，為具殺傷力子彈之事
      實，有內政部警政署刑事警察局八十八年六月十一日刑鑑字第五四三一六號鑑
      驗通知書一紙附卷可稽。然本案係高雄市政府警察局鹽埕分局七賢路派出所員
      警於查獲當日下午五時許，持高雄地檢署檢察官核發之搜索票，在高雄市旗津
      區○○○路第二一二號房屋內，執行有關毒品之不法事證搜索任務時，在上址
      當場查獲丁○○等人涉有施用第一級毒品犯嫌，並扣得海洛因一小包（毛重零
      點四公克）及吸食器後，復經被告丁○○同意，而至隔鄰房屋之房間即門牌號
      碼第二一二之一號房屋之房間內查獲前開扣案之制式子彈四顆等情，業據被告
      丁○○於本院審理時供承在卷，並經證人即現場查獲警員己○○、乙○○於本
      院調查時結證證述綦詳（見本院九十年十月二十三日訊問筆錄），並有照片五
      張及證人乙○○當庭繪製之現場圖一紙附卷可參，顯見該四顆制式子彈確係於
      高雄市旗津區○○○路第二一二之一號房屋之房間內查獲，而被告丁○○於查
      獲時，並未在上開處所無訛，公訴人認係在門牌號碼第二一二號房屋之房間內
      查扣一節，容有未洽，合先敘明。
（二）而上開高雄市旗津區○○○路第二一二之一號房屋，自八十六年間起，原由證
      人即被告之兄丙○○使用居住，直至八十八年五月十六日因施用毒品案件執行
      觀察、勒戒處分後，方未續行居住等事實，亦據證人丙○○於本院調查時證稱
      ：伊自八十六年間回來高雄後，就住在高雄市旗津區○○○路第二一二之一號
      房屋，一直住到八十八年五月十六日去執行觀察勒戒處分（證人原口誤為執行
      戒治處分）後，才沒有住在那邊等語（見本院九十一年三月八日訊問筆錄）；
      庚○○、甲○○於本院調查時亦結證證稱：伊等係承租居住於第二一二號房屋
      ，隔壁第二一二之一號房屋原由丙○○居住，然伊等搬進去未幾，丙○○就去
      服刑，丁○○並未居住於第二一二號或第二一二之一號房屋等語（見九十一年
      四月十二日訊問筆錄），核與本院依職權調閱丙○○之前科紀錄，互核相符，
      此有丙○○之本院被告全國前案紀錄表及台灣高雄地方法院法務部在監在押資
      料表各一份附卷可資佐證，復參以被告丁○○之戶籍地址為高雄市旗津區○○
      ○路第二一二號，證人丙○○之戶籍地址始為高雄市旗津區○○○路第二一二
      之一號（有法務部戶役政連結作業系統二紙附卷可稽）等事實以觀，足見上開
      查獲子彈之處所並非被告丁○○所居住使用一節，堪以認定。
（三）酌以證人即當日同遭查獲之戊○○於本院調查時亦結證稱：查獲當日丁○○是
      從麥寮回來，找伊去喝酒等語（見本院九十年十月二十五日訊問筆錄）；證人
      庚○○、甲○○於本院調查時另結證稱：丁○○當時在麥寮工作，伊等在那邊
      住時，沒有常常看到丁○○，丁○○回來都是一下子就回麥寮，通常沒有過夜
      ，查獲當日他從麥寮回來，要幫他大哥寄錢等語（見九十一年四月十二日訊問
      筆錄），證人三人證詞互核一致，審以被告之兄即丙○○當時亦確於勒戒處所
      施以觀察、勒戒一節，業如前述，是被告丁○○辯稱：伊當時在麥寮工作，查
      獲當日係回家寄錢給伊哥哥等語，堪可採憑。
（四）綜上所述，上開子彈查獲房間，既非被告丁○○所居住使用，且被告於查獲當
      時亦未在上開查扣子彈之處所，更遑論當日僅係臨時返回前開第二一二號處所
      ，則上開子彈究為何人持有即有可疑，是難僅憑搜索當日同時查獲上開子彈，
      即可遽認上開子彈為被告持有，此外本院遍查全卷，復查無其他積極證據足認
      被告有非法持有子彈之犯行，既不能證明被告犯罪，揆諸前揭規定，自應為被
      告無罪之諭知。
三、按法院認為應科拘役、罰金或應諭知免刑或無罪之案件，被告經合法傳喚無正當
    理由不到庭者，得不待其陳述逕行判決。刑事訴訟法第三百零六條定有明文。本
    件被告丁○○業經合法傳喚而無正當理由不到庭，有本院送達證書一紙在卷可稽
    ，而本院既認本案被告應為無罪之諭知，依法自得不待其陳述而逕行判決，並此
    敘明。
據上論斷，應依刑事訴訟法第三百零一條第一項、三百零六條，判決如主文。
本案經檢察官陳永章到庭執行職務。
中     華     民     國     九十一     年     十一     月     二十二    日
                                  臺灣高雄地方法院刑事第六庭
                                      審判長 法  官     李政庭
                                             法  官     邱基峻
                                             法  官     邱泰錄
右正本證明與原本無異。
如不服本判決，應於判決送達後十日內，向本院提出上訴狀。
                                             書記官     林慧君
中    華    民    國      九十一   年    十一      月      二十二      日
